【裁判字號】    99,易,102
【裁判日期】    990412
【裁判案由】    詐欺
【裁判全文】
臺灣臺中地方法院刑事判決               99年度易字第102號
公  訴  人  臺灣臺中地方法院檢察署檢察官
被      告  己○○
上列被告因詐欺案件，經檢察官提起公訴（98年度偵字第25545
號、第26064號、第27296號）及移送併辦（98年度偵字第26231
號、99年度偵字第1669號），本院判決如下：
    主      文
己○○幫助意圖為自己不法之所有，以詐術使人將本人之物交付
，處有期徒刑肆月，如易科罰金，以新臺幣壹仟元折算壹日。
    犯罪事實
一、己○○明知金融帳戶之存摺、提款卡（含密碼）係供自己使
    用之重要理財工具，關係個人財產、信用之表徵，並可預見
    一般人取得他人金融帳戶使用常與財產犯罪密切相關，且取
    得他人存摺等資料之目的在於掩飾犯罪所得之財物或財產上
    利益不易遭人追查，又對於提供帳戶雖無引發他人萌生犯罪
    之確信，但仍以縱若有人持以犯罪，亦無違反其本意之幫助
    詐欺之不確定故意，於民國98年8月初某日至同年月24日以
    前之某時，在不詳地點，以不詳方法，將其所申辦之合作金
    庫商業銀行沙鹿分行（下稱合庫銀行）帳號0000000000000
    號及玉山商業銀行大墩分行（下稱玉山銀行）帳號00000000
    00000號帳戶之存摺、提款卡及密碼，一同交付予姓名年籍
    不詳之某成年人，容任該成年人及所屬詐欺集團作為詐欺取
    財之工具，而以此方式幫助該成年人及所屬詐欺集團使用前
    開銀行帳戶詐騙他人匯款之用。嗣該不詳姓名之成年人取得
    上開銀行帳戶存摺、提款卡及密碼後，即與所屬不詳成年人
    所組成之詐欺取財集團成年成員，共同基於意圖為自己不法
    所有之犯意聯絡，於附表一、二所示時間，假冒奇摩拍賣網
    站賣家，以附表一、二所示詐騙方法詐騙被害人，致使附表
    一、二所示被害人乙○○等6人陷於錯誤，於附表一、二所
    示時間、地點匯款如附表一、二所示金額至己○○上開合庫
    銀行或玉山銀行帳戶內。嗣因附表一、二所示被害人察覺有
    異，而報警處理，始循線查悉上情。
二、案經臺北縣政府警察局永和分局及臺中縣警察局豐原分局報
    請臺灣臺中地方法院檢察署檢察官偵查起訴及移送併辦。
    理  由
一、按被告以外之人於審判外之陳述，雖不符刑事訴訟法第159
    條之1至第159條之4規定，而經當事人於審判程序同意作為
    證據，法院審酌該言詞陳述或書面陳述作成時之情況，認為
    適當者，亦得為證據；當事人、代理人或辯護人於法院調查
    證據時，知有該法第159條第1項不得為證據之情形，而未於
    言詞辯論終結前聲明異議者，視為有前項之同意，該法第
    159條之5已明揭其旨。本件所引事證，檢察官及被告均無異
    議作為證據，本院審酌其作成之情況，未見有何不適當之情
    形，是得為證據，合先敘明。
二、訊據被告己○○矢口否認有何幫助詐欺取財之犯行，辯稱：
    伊於98年8 月初搬家時，將抽屜內的東西全部放在紙箱內，
    伊忘記上開二銀行帳戶的提款卡及夾有提款卡密碼紙條的存
    摺放在紙箱內，就把紙箱拿去回收，伊是不小心將上開二銀
    行帳戶、提款卡等資料與過期信件、報紙放在一起，而印章
    是放在皮箱內，伊沒有將該存摺、提款卡等資料交給別人使
    用云云。
  (一)上開合庫銀行及玉山銀行帳戶均為被告本人親自所開立，且
    附表一、二所示被害人乙○○等6 人於附表一、二所示時間
    遭詐欺取財集團詐騙，而分別將附表一、二所示款項匯入被
    告之上開合庫銀行或玉山銀行帳戶乙節，業經證人即被害人
    乙○○等6 人於警詢中證述甚詳，並有附表證據欄所示之文
    書及被告上開合庫銀行、玉山銀行帳戶之開戶資料、交易明
    細資料各1 份在卷可稽，堪認被告之上開銀行帳戶確遭不詳
    之詐欺取財集團使用於詐欺取財無疑。
  (二)被告雖以前揭情詞置辯，然被告於98年9月28日第1次警詢時
    辯稱：「（合作金庫沙鹿分行帳戶現在何處供何人使用？）
    該帳戶存摺及提款卡於丟棄後不知去向... （你為何要將該
    帳戶存摺及提款卡丟棄？）因很久沒有用了所以就將其丟棄
    」云云（見清水分局警卷第1頁背面）；於同年10月9日警詢
    時改稱：「（合作金庫沙鹿分行帳戶之存摺及提款卡現在何
    處？）我不知道，因為我在整理房子時當垃圾丟掉了。」（
    見永和分局警卷第2頁）；於同年10月22日警詢筆錄時稱：
    「（目前該兩本金融帳戶存摺、提款卡、印章去向？）我都
    不知在那，因為我整理房子時，我把雜物放在箱子內，我不
    小心將該兩本金融帳戶相關資料也放在裡面，結果我把箱子
    拿到資源回收場。（你拿到那間資源回收場回收？）我的意
    思不是拿到資源回收場，是我把不要的箱子放在屋外，就有
    人拿去回收」云云（見豐原警局警卷第10頁）；嗣於偵查中
    辯稱：「（開戶後，該銀行帳戶存摺、提款卡及印章放在何
    處？）放在家中的紙箱，提款卡是夾在存摺本內，印章放在
    書中書櫃的抽屜。（依照你上開所述，你的帳戶印章、提款
    卡及存摺是分開放？）只有印章放在家中書櫃的抽屜，其他
    物品就放在家中紙箱。... （該帳戶存摺、提款卡有無遺失
    ？）在整理家裡的時候，將放有存摺及提款卡的紙箱丟掉了
    ，後來找不到，我想裡面沒有存錢就沒有去掛失。」云云（
    見士林地檢署卷第43、44頁）。觀之被告上開供述，其忽稱
    上開二帳戶係因其久未使用而將之丟棄云云，忽又改稱將之
    放在箱子內拿去資源回收場，而於員警追問是拿去何資源回
    收場時，又改稱係將紙箱放在屋外云云，且就上開二帳戶存
    摺、提款卡係原即放在紙箱內，亦或原放在抽屜內因搬家整
    理而放在紙箱內等情；前後供述不一，復未提出相關佐證證
    明，是其辯解之可信性，即堪置疑。
  (三)又金融帳戶係個人理財重要工具，一般人均會謹慎使用、小
    心保管，並將存摺、印章、提款卡分開放置，將密碼牢記心
    中，而不在任何物體上標示或載明密碼，且不應輕易告知他
    人，若有記錄密碼，亦會將密碼記於他處，並會將存摺、印
    章、提款卡、密碼分別妥善放置避免一併遭竊或遺失，且除
    非經年不曾使用，或有其他特殊情形，如不慎遭竊或遺失，
    當會及時發現，進而採取報警、掛失等補救措施，以免遭到
    他人盜領或遭不法之徒用以犯罪，平添困擾。而依被告有多
    年使用金融帳戶存提款之經驗，衡情，其理應知悉提款卡、
    存摺與密碼應分別放置，且其自承平日領款時，均不會攜帶
    存摺（見本院卷第47頁背面），然其98年7月最後一次提款
    後，卻將該存摺、提款卡及寫有密碼之紙條放置同處，已與
    常情有違；復於發現存摺、提款卡遺失後，未立即報警處理
    ，亦未將上開二銀行帳戶掛失止付，此與一般將遺失帳戶之
    人會立即報警，以免帳戶被不法使用之情形迥異，且有悖於
    常情。顯見被告所辯上開二銀行帳戶之存摺係遺失云云，應
    屬卸責之詞，委無足取。
  (四)再者，金融機構帳戶之存摺、提款卡（含密碼），具專屬性
    、私密性，使用提款領款或轉帳，必須依指令操作自動櫃員
    機，輸入正確之密碼始可為之，以目前提款卡密碼之設計，
    一般單純持有他人提款卡而不知密碼者，隨機輸入任一組號
    碼，適與密碼相符之機率微乎其微。而衡諸常情，詐欺集團
    亦不可能罔顧花費大量人力、物力、時間，詐得被害人之信
    任後，指示被害人存匯款項至一隨時可能因遺失而掛失止付
    ，致不能提領之帳戶，顯見詐欺集團於指示被害人匯款至被
    告所有前開銀行帳戶之前，應已確信該帳戶可供正常使用，
    不致因掛失而無法使用，並已確知該帳戶之提款卡密碼，參
    以被害人乙○○於98年2月24日下午4時許拍賣廣告而受詐騙
    於翌日中午12時許匯款至被告上開合庫銀行帳戶及被害人丙○○於同年月24日晚間11時許見拍賣廣告而受詐騙於翌日凌
    晨0時25分許匯款至被告上開玉山銀行帳戶後，該詐欺集團
    成員旋即於同日提領上開帳戶內之款項，倘非被告提供該帳
    戶金融卡、密碼予不詳姓名年籍之詐欺集團成員，該帳戶應
    無於瞬間即遭人以金融卡、密碼資料進行提款使用，足見該
    詐欺集團向被害人詐騙時，已有把握該帳戶不會遭帳戶所有
    人即被告向郵局申請掛失手續，而此等確信在該帳戶係遺失
    或遭竊之情形，實無發生之可能。。準此，被告所有上開合
    庫銀行及玉山銀行帳戶之存摺、提款卡（含密碼），應係被
    告於98年8月初某日起迄至同年8月24 日下午4時許被害人乙○○見該拍賣廣告前之某時，在不詳地點，提供予不詳姓名
    成年人使用，而起訴書認係於98年8 月25日上午11時許前之
    某時提供與不詳之成年人，尚有誤會。又本件並無任何積極
    證據足資證明被告係分次交付其所有前開合庫銀行及玉山銀
    行帳戶之存摺、提款卡及密碼），依罪證有疑利益歸於被告
    之原則，應認定被告係同時交付該二銀行帳戶之存摺、金融
    卡及密碼。
  (五)按刑法上之故意，可分為直接故意與不確定故意（間接故意
    ），所謂「不確定故意」，係指行為人對於構成犯罪之事實
    ，預見其發生而其發生並不違背其本意者，刑法第13條第2
    項定有明文，再以幫助犯成立之要件，除須有幫助行為外，
    須行為人有幫助之故意，行為人預見犯罪結果之發生，雖非
    積極希望該犯罪結果發生，然仍施以幫助行為，而該結果之
    發生亦不違背其本意者，即屬有幫助犯罪之未必故意。按金
    融帳戶為個人之理財工具，個人專屬性甚高，而政府開放金
    融業申請設立後，金融機構大量增加，一般民眾皆可以存入
    最低開戶金額之方式自由申請開設金融帳戶，並無任何特殊
    之限制，因此一般人申請存款帳戶極為容易而便利，且得同
    時在不同金融機構申請多數存款帳戶使用，並無使用他人帳
    戶之必要，此為一般人日常生活所熟知之常識，故除非充作
    犯罪使用，並藉此逃避警方追緝，一般正常使用之存款帳戶
    ，並無向他人另行取得帳戶存摺及提款卡使用之必要。參以
    坊間報章雜誌及其他新聞媒體，對於利用他人帳戶作為匯入
    不法所得之人頭帳戶，規避執法人員之查緝之詐騙案件一再
    報導披露，一般智識健全之成年人亦應有所知，而被告自國
    小畢業即出社會工作，曾從事工廠作業員、保全人員等工作
    （見本院卷第36頁背面），顯有相當之社會閱歷，且自承知
    悉帳戶存摺及提款卡應保管好，不可將帳戶隨意提供他人使
    用（見永和警局警卷第2 頁），對此自難諉為不知或無從預
    見，是被告縱使並不確知所提供之帳戶，係遭他人用以對被
    害人詐欺取財，亦無法確知取得帳戶之人係以何種方法於何
    時地為詐欺取財之具體內容，惟對於其所提供之上揭帳戶，
    將遭人作為詐欺取財犯行所得財物匯入及提領之工具使用，
    應有概括之認識，且可預見其發生，被告竟同意提供自己帳
    戶供無信賴關係之他人使用，顯對帳戶係供他人取得不法犯
    罪所得之用，亦不違背其本意，且伊無確信帳戶不致遭利用
    為犯罪之用，仍將帳戶交付，足認被告本案係基於幫助犯罪
    之不確定故意，而有幫助詐欺取財之犯行，洵堪認定。
  (六)綜上所述，被告所辯均無足採，本件事證明確，被告犯行應
    堪認定。
三、按刑法上之幫助犯，係對於犯罪與正犯有共同之認識，而以
    幫助之意思，對於正犯資以助力，而未參與實施犯罪之行為
    者而言，最高法院著有75年度臺上字第1509號、84年度臺上
    字第5998號及88年度臺上字第1270號判決意旨可供參照。是
    以，如未參與實施犯罪構成要件之行為，且係出於幫助之意
    思提供助力，即屬幫助犯，而非共同正犯。本件被告己○○
    一次提供上開合庫銀行及玉山銀行銀行帳戶之存摺、提款卡
    及密碼予不詳姓名年籍之成年男子所屬之詐騙集團使用，使
    該詐騙集團成員得基於詐欺取財之犯意而向被害人乙○○等
    6 人詐取財物，遂行其詐欺取財之犯行，係對於詐騙集團成
    員遂行詐欺取財犯行，資以助力，揆諸上開判決意旨，自應
    成立幫助詐欺取財罪。是核被告己○○所為，係犯刑法第30
    條第1 項、刑法第339 條第1 項幫助詐欺取財罪。被告同時
    提供上開合庫銀行及玉山銀行帳戶之存摺、提款卡及密碼交
    給不詳姓名年籍之成年人所屬詐欺集團，使附表一、二所示
    被害人乙○○等6 人先後受該詐欺集團所騙，將款項匯入被
    告上開帳戶，係以一個提供帳戶之幫助行為，幫助該詐欺集
    團為6 個詐欺取財犯行，為想像競合犯，應依刑法第55條規
    定從一重處斷；至檢察官雖未及就被告提供上開玉山銀行帳
    戶幫助詐欺集團詐騙附表二所示被害人犯行部分提起公訴，
    惟此部分事實與檢察官起訴之本案犯罪事實既具有想像競合
    犯之裁判上一罪關係，應為起訴效力所及，本院自應併予審
    判，附此敘明。又被告幫助他人犯罪，應依刑法第30條第2
    項規定，按正犯之刑減輕之。爰審酌被告同時提供2 個銀行
    帳戶存摺、提款卡及密碼交付他人使用，助長他人犯罪，增
    加被害人尋求救濟及治安機關查緝犯罪之困難，危害被害人
    財產安全及社會治安，兼衡被告素行、犯罪手段、對被害人
    6 人財產所生危害程度，及其犯後否認犯行之態度等一切情
    狀，量處如主文所示之刑，並斟酌本件犯罪情節之輕重，及
    被告之資力、智識程度等情，諭知以新臺幣1 千元折算1 日
    之易科罰金折算標準，以資懲儆。
據上論結，應依刑事訴訟法第299條第1項前段，刑法第339條第1
項、第30條第1項、第2項、第55條、第41條第1項前段，刑法施
行法第1條之1第1項、第2項前段，判決如主文。
本案經檢察官庚○○到庭執行職務。
中    華    民    國    99    年    4     月    12    日
          刑事刑十五庭    審判長法  官  江奇峰
                                法  官  郭書豪
                                法  官  廖純卿
以上正本證明與原本無異。
如不服本判決應於收受判決後10日內向本院提出上訴書狀，並應
敘述具體理由；其未敘述上訴理由者，應於上訴期間屆滿後20日
內向本院補提理由書（均須按他造當事人之人數附繕本）「切勿
逕送上級法院」。
                                書記官  柳寶倫
中    華    民    國    99    年    4     月    12    日
附錄論罪科刑法條
中華民國刑法第339條
（普通詐欺罪）
意圖為自己或第三人不法之所有，以詐術使人將本人或第三人之
物交付者，處 5 年以下有期徒刑、拘役或科或併科 1 千元以下
罰金。
以前項方法得財產上不法之利益或使第三人得之者，亦同。
前二項之未遂犯罰之。
☆附表一：合作金庫商業銀行沙鹿分行帳戶0000000000000
┌──┬───┬───────────────┬──────────────────────────┐
│編號│被害人│詐欺取財之時間及詐騙方法、所取│               證   據                              │
│    │      │得之財物（新臺幣）            │                                                    │
├──┼───┼───────────────┼──────────────────────────┤
│1   │乙○○│由該詐騙集團某成年成員，於98年│1.乙○○警詢筆錄（臺中縣警察局清水分局警卷第4頁）（ │
│    │      │8月24日前之某時，在露天拍賣網 │2.臺中縣警察局豐原分局大雅分駐所受理刑事案件報案三  │
│    │      │站虛偽刊登拍賣PS3廣告，乙○○ │  聯單（同上清水分局警卷第15頁背面）                │
│    │      │於98年8月24日下午4時許，在其住│3.臺中縣警察局豐原分局大雅分駐所受理詐騙帳戶通報警示│
│    │      │處上網購物，見該廣告誤信為真，│  簡便格式表（臺北縣政府警察局永和分局警卷第48頁）  │
│    │      │而與該集團某成員聯絡購買，且陷│4.金融機構聯防機制通報單（同臺中縣警察局豐原分局警卷│
│    │      │於錯誤，按對方指示，於98年8月 │  第9頁）                                           │
│    │      │25日中午12時許，前往郵局以現金│5.內政部警政署反詐騙案件紀錄表（同上清水分局警卷第  │
│    │      │匯款5千元入己○○所有上開合作 │  14頁背面）                                        │
│    │      │金庫銀行帳戶內。              │6.臺中縣警察局豐原分局大雅分駐所受理各類案件紀錄表（│
│    │      │                              │  同上永和分局警卷第43頁）                          │
│    │      │                              │7.郵局跨行匯款申請書（同上清水分局警卷第15頁）      │
│    │      │                              │8.己○○合作金庫商業銀行沙鹿分行帳戶資料及交易明細（│
│    │      │                              │  同上清水分局警卷第12至14頁）                      │
├──┼───┼───────────────┼──────────────────────────┤
│2   │戊○○│由該詐騙集團某成年成員，於98年│1.戊○○警詢筆錄（臺中縣警察局清水分局警卷第5-6頁） │
│    │      │8月25日前之某時，在露天拍賣網 │2.臺中市警察局第五分局北屯派出所受理各類案件紀錄表  │
│    │      │站虛偽刊登拍賣洗衣機廣告，林秋│  （臺北縣政府警察局永和分局警卷第37頁）            │
│    │      │含於98年8月25日上午10時許，在 │3.臺中市警察局第五分局北屯派出所受理刑事案件報案三聯│
│    │      │其住處上網購物，見該廣告誤信為│  單（同上清水分局警卷第17頁）                      │
│    │      │真，而下標並與該集團某成員聯絡│4.內政部警政署反詐騙案件紀錄表（同上清水分局警卷第16│
│    │      │購買，且陷於錯誤，按對方指示，│  頁）                                              │
│    │      │於98年8月25日下午1時16分許，前│5.露天拍賣網頁資料（同上永和分局警卷第40-41頁）     │
│    │      │往合作金庫銀行以無摺存款方式存│6.合作金庫銀行無摺存款單（同上清水分局警卷第16頁背面│
│    │      │入1萬100元入己○○所有上開合作│  ）                                                │
│    │      │金庫銀行帳戶內。              │7.己○○合作金庫商業銀行沙鹿分行帳戶資料及交易明細（│
│    │      │                              │  同上清水分局警卷第12至14頁）                      │
├──┼───┼───────────────┼──────────────────────────┤
│3   │丁○○│由該詐騙集團某成年成員，於98年│1.丁○○警詢筆錄（臺中縣警察局清水分局警卷第7頁）   │
│    │      │8月25日前之某時，在露天拍賣網 │2.臺北市政府警察局內湖分局東湖派出所受理刑事案件報案│
│    │      │站虛偽刊登拍賣液晶電視、洗衣機│  三聯單（同上清水分局警卷第19頁）                  │
│    │      │、筆電廣告，丁○○於98年8月25 │3.臺北市政府警察局內湖分局東湖派出所受理詐騙帳戶通報│
│    │      │日上午11時30分許，在其住處上網│  警示簡便格式表（臺北縣警察局永和分局警卷第22頁）  │
│    │      │購物，見該廣告誤信為真，而下標│4.內政部警政署反詐騙諮詢專線紀錄表（同上清水分局警卷│
│    │      │並與該集團某成員聯絡購買，且陷│  第18頁）                                          │
│    │      │於錯誤，按對方指示，於98年8月 │5.合作金庫銀行存款憑條（同上清水分局警卷第18頁背面）│
│    │      │25日下午1時21分許，前往合作金 │6.露天拍賣網頁資料（同上永和分局警卷第28至30頁）    │
│    │      │庫銀行以現金匯款3萬元入己○○ │7.己○○合作金庫商業銀行沙鹿分行帳戶資料及交易明細（│
│    │      │所有上開合作金庫銀行帳戶內。  │  同上清水分局警卷第12至14頁）                      │
├──┼───┼───────────────┼──────────────────────────┤
│4   │甲○○│甲○○以不詳方式欲向對方購買不│1.甲○○警詢筆錄（臺中縣警察局清水分局警卷第3頁）   │
│    │      │知名之物品，由該詐騙集團某成員│2.內政部警政署反詐騙案件紀錄表（同上清水分局警卷第8 │
│    │      │於98年8月25日下午2時6分許，與 │  頁）                                              │
│    │      │甲○○聯絡，向甲○○佯稱：須以│3.臺北縣政府警察局永和分局秀朗派出所受理詐騙帳戶通報│
│    │      │自動櫃員機匯款3千元至己○○之 │  警示簡便格式表（同上清水分局警卷第9頁背面）       │
│    │      │上開合作金庫帳戶，於翌日就會收│4.臺北縣政府警察局永和分局秀朗派出所受理各類案件紀錄│
│    │      │到所訂購之貨物云云，致使甲○○│  表（同上清水分局警卷第10頁）                      │
│    │      │陷於錯誤，按對方指示，於98年8 │5.臺北縣政府警察局永和分局秀朗派出所受理刑事案件報案│
│    │      │月25日下午2 時06分許，以提款卡│  三聯單（同上清水分局警卷第10頁背面）              │
│    │      │至自動櫃員機轉帳匯款3 千元入徐│6.合作金庫自動櫃員機交易明細表（同上清水分局警卷第9 │
│    │      │海弘所有上開合作金庫銀行帳戶內│  頁）（同上永和分局警卷第16頁）                    │
│    │      │。                            │7.己○○合作金庫商業銀行沙鹿分行帳戶資料及交易明細（│
│    │      │                              │  同上清水分局警卷第12至14頁）                      │
└──┴───┴───────────────┴──────────────────────────┘
☆附表二：（玉山商業銀行大墩分行帳戶0000000000000）
┌──┬───┬───────────────┬──────────────────────────┐
│編號│被害人│詐欺取財之時間及詐騙方法、所取│               證   據                              │
│    │      │得之財物（新臺幣）            │                                                    │
├──┼───┼───────────────┼──────────────────────────┤
│1   │丙○○│由該詐騙集團某成年成員，於98年│1.丙○○警詢筆錄（新竹市警察局第二分局警卷第1至3頁）│
│    │      │8月24日前之某時，在奇摩露天拍 │2.新竹市警察局第二分局埔頂派出所受理受理詐騙帳戶通報│
│    │      │賣網站虛偽刊登拍賣手機廣告，李│  警示簡便格式表（同上警卷第4頁）                   │
│    │      │俊良於98年8月24日晚上11時許， │3.內政部警政署反詐騙諮詢專線紀錄表（同上警卷第5頁） │
│    │      │在其住處上網購物，見該廣告誤信│4.丙○○台新銀行帳戶存摺影本（同上警卷第7至8頁）    │
│    │      │為真，而下標並與該集團某成員聯│5.奇摩露天拍賣網頁資料（同上警卷第9至10頁）         │
│    │      │絡購買，且陷於錯誤，按對方指示│6.己○○玉山商業銀行大墩分行帳戶資料及交易明細（同上│
│    │      │，於98年8月25日凌晨0時30分許，│  警卷第11至15頁）                                  │
│    │      │以網路轉帳匯款4千元入己○○所 │                                                    │
│    │      │有上開玉山銀行帳戶內。        │                                                    │
├──┼───┼───────────────┼──────────────────────────┤
│2   │辛○○│由該詐騙集團某成年成員，於98年│1.辛○○警詢筆錄（士林地檢署98年度偵字第14707卷第6、│
│    │      │8月25日前之某時，在露天拍賣網 │  7 頁）                                            │
│    │      │站虛偽刊登拍賣MP3廣告，辛○○ │2.臺北市政府警察局大同分局重慶北路派出所受理各類案件│
│    │      │於98年8月25日凌晨0時許，在其住│  紀錄表、陳報單（同上偵卷第4、5頁）                │
│    │      │處上網購物，見該廣告誤信為真，│3.臺北市政府警察局大同分局重慶北路派出所受理詐騙帳戶│
│    │      │而下標並與集團某成員聯絡購買，│  通報警示簡便格式表（同上偵卷第9頁）               │
│    │      │且陷於錯誤，按對方指示，於98  │4.金融機構聯防機制通報單（同上偵卷第10頁）          │
│    │      │年8月25日凌晨0時23分許，以網路│5.臺北市政府警察局大同分局重慶北路派出所受理刑事案件│
│    │      │轉帳匯款6,120元入己○○所有上 │  報案三聯單（同上偵卷第34頁）                      │
│    │      │開玉山銀行帳戶內。            │6.內政部警政署反詐騙案件紀錄表（同上偵卷第11頁）    │
│    │      │                              │7.拍賣網頁資料（同上偵卷第13至15頁）                │
│    │      │                              │8.中華郵政網路ATM轉帳明細表（同上偵卷第16頁）       │
│    │      │                              │9.己○○玉山銀行大墩分行帳戶資料及交易明細（同上偵卷│
│    │      │                              │  第17至33頁）                                      │
└──┴───┴───────────────┴──────────────────────────┘

司法院資訊處製作；財團法人民間司法改革基金會備份。
